最高法院刑事判決　　　　　　　　　 111年度台上字第2929號
上　訴　人　莊竣翔


上列上訴人因加重詐欺案件，不服臺灣高等法院高雄分院中華民
國111年3月24日第二審判決（110 年度上訴字第1077號，聲請簡
易判決處刑案號：臺灣橋頭地方檢察署109 年度偵字第1114號）
，提起上訴，本院判決如下：
    主  文
上訴駁回。
    理  由
一、按刑事訴訟法第377 條規定，上訴於第三審法院，非以判決
    違背法令為理由，不得為之。是提起第三審上訴，應以原判
    決違背法令為理由，係屬法定要件。如果上訴理由書狀並未
    依據卷內訴訟資料，具體指摘原判決不適用何種法則或如何
    適用不當，或所指摘原判決違法情事，顯與法律規定得為第
    三審上訴理由之違法情形，不相適合時，均應認其上訴為違
    背法律上之程式，予以駁回。
二、本件原判決綜合全案證據資料，本於事實審法院採證認事之
    職權，認定上訴人莊竣翔有如其事實欄所載以網際網路對公
    眾散布而犯詐欺取財犯行，因而維持第一審論處上訴人刑法
    第339條之4第1項第3款之以網際網路對公眾散布而犯詐欺取
    財罪刑（累犯），以及諭知沒收（追徵）之判決，駁回檢察
    官及上訴人在第二審之上訴。已詳為敘述其所憑之證據及認
    定之理由（上訴人於警詢、檢察官訊問、第一審及原審審理
    時均坦承全部犯行，並未提出否認犯罪之辯解）。核其所為
    論斷說明，俱有卷內證據資料可資覆按，從形式上觀察，原
    判決並無足以影響其判決結果之違法情形存在。
三、上訴人上訴意旨略以：
    上訴人始終坦承犯行，並與被害人和解、賠償，犯後已知悔
    悟，可見犯後態度良好，上訴人有父母及未成年子女需仰賴
    其撫養。倘科以所犯刑法第339條之4第1項第3款之罪法定最
    低度刑，仍嫌過重，客觀上足以引起一般之同情，其犯罪情
    狀顯可憫恕，應符合刑法第59條之酌量減輕其刑規定。原判
    決未依上述規定酌量減輕其刑，於法不合。
四、惟按：
    刑法第59條所規定之酌量減輕其刑，必其犯罪另有特殊之原
    因、環境或背景，在客觀上足以引起一般之同情，且於法律
    上別無其他應減輕或得減輕其刑之事由，認即予以宣告法定
    最低度刑猶嫌過重者，始有其適用。至被告之一般犯罪情節
    及犯罪後態度等事項，僅屬刑法第57條所定在法定刑範圍內
    量刑時應予審酌之事項，苟非其犯罪具有特殊原因、環境或
    背景，在客觀上足堪憫恕者，尚難適用刑法第59條酌量減輕
    其刑之規定。
    原判決認上訴人所犯以網際網路對公眾散布而犯詐欺取財罪
    ，不符刑法第59條酌量減輕其刑規定，已詳為敘明其論斷之
    理由。至於上訴意旨所指上訴人之犯罪情狀，係屬刑法第57
    條所規定審酌科刑輕重之事項，並非犯罪另有特殊原因與環
    境或背景，而在客觀上足堪憫恕之事由，核與上述酌量減輕
    其刑規定不合。原判決未依上述規定酌量減輕其刑，不得任
    意指為違法。
五、本件上訴意旨，係對於原審酌減其刑裁量職權之適法行使，
    漫事爭論，並非依據卷內訴訟資料具體指摘原判決有何違背
    法令之情形，顯與法律規定得為第三審上訴理由之違法情形
    不相適合。揆之首揭說明，應認本件上訴為違背法律上之程
    式，予以駁回。
據上論結，應依刑事訴訟法第395條前段，判決如主文。
中    華    民    國  111  年    6    月    16      日
                  刑事第五庭審判長法  官  李  錦  樑  
                                  法  官  周  政  達  
                                  法  官  吳  淑  惠  
                                  法  官  錢  建  榮  
                                  法  官  林  孟  宜  
本件正本證明與原本無異
                                  書記官
中    華    民    國   111    年    6     月    22    日